臺灣板橋地方法院刑事判決　　　　　　100 年度訴字第792 號
公　訴　人　臺灣板橋地方法院檢察署檢察官
被　　　告　潘威啟
上 列被告因違反毒品危害防制條例案件，經檢察官提起公訴（
99年度毒偵字第7765號），被告於準備程序中就被訴事實為有罪
之陳述，本院合議庭裁定由受命法官獨任行簡式審判程序，茲判
決如下：
    主  文
潘威啟施用第一級毒品，處有期徒刑捌月；扣案之第一級毒品海
洛因壹包（驗餘淨重零點零捌公克）沒收銷燬，上開海洛因之
包裝袋壹個、注射針筒壹支均沒收。又施用第二級毒品，處有期
徒刑肆月；扣案之玻璃球吸食器壹組沒收。應執行有期徒刑拾月
；扣案之第一級毒品海洛因壹包（驗餘淨重零點零捌公克）沒
收銷燬，上開海洛因之包裝袋壹個、注射針筒壹支、玻璃球吸食
器壹組均沒收。
    事  實
一、潘威啟前於民國99年間因施用毒品案件，經本院以99年度毒
    聲字第310 號裁定送觀察、勒戒後，認無繼續施用毒品之傾
    向，於99年6 月21日執行完畢釋放出所，並由臺灣板橋地方
    法院檢察署檢察官以99年度毒偵緝字第312 、313 、314 號
    為不起訴處分確定。又於同年間因施用毒品案件，經本院以
    99年度訴字第3237號判處有期徒刑8 月、4 月，定應執行有
    期徒刑10月，提起上訴後，為臺灣高等法院以100 年度上訴
    字第434 號駁回上訴確定（現仍執行中）。
二、詎潘威啟不知悔改且未戒除毒癮，於前案施用毒品經觀察、
    勒戒執行完畢釋放後5 年內，基於施用第一級毒品海洛因之
    犯意，於99年9 月30日晚間6 、7 時許，在臺北縣三峽鎮（
    已改制為新北市三峽區，以下仍援用原名）八安橋下，將海
    洛因置入注射針筒內加水混合後，以注射方式施用第一級毒
    品海洛因1 次。復基於施用第二級毒品甲基安非他命之犯意
    ，於上揭時地，將甲基安非他命置於玻璃球內，以火燃烤後
    吸食其煙霧之方式，施用第二級毒品甲基安非他命1 次。嗣
    於99年10月1 日凌晨2 時5 分（起訴書誤載為「同日21 時
    30分」），在臺北縣三峽鎮○○街70之1 號（起訴書誤載為
    「臺北縣三重市○○○路186 號前」，應予更正）為警查獲
    ，經其同意採尿送驗，結果呈鴉片類及安非他命類陽性反應
    ，因悉上情。並扣得第一級毒品海洛因1 包（驗餘淨重0.08
    3 公克）、玻璃球吸食器1 組、注射針筒1 支等物。
三、案經臺北縣政府（現已改制為新北市政府）警察局三峽分局
    移送臺灣板橋地方法院檢察署檢察官偵查起訴。
    理  由
一、本件被告潘威啟所犯係死刑、無期徒刑、最輕本刑為3 年以
    上有期徒刑以外之罪，其於準備程序中就被訴事實為有罪之
    陳述，本院告知簡式審判程序之旨，並聽取公訴人、被告之
    意見後，經合議庭裁定由受命法官獨任進行簡式審判程序審
    理，合先敘明。
二、上揭犯罪事實，業據被告於警詢、偵查中及本院審理時坦承
    不諱，並有搜索扣押筆錄暨扣押物品目錄表1 份、現場暨扣
    案物照片共10張附卷可稽，而其於99年10月1 日上午10時7
    分為警採集之尿液，經送台灣檢驗科技股份有限公司鑑驗結
    果，確呈鴉片類及安非他命類陽性反應，有該公司99年10月
    20日出具之濫用藥物檢驗報告及臺北縣政府警察局三峽分局
    查獲毒品危害防制條例案姓名對照表各1 紙在卷可稽，足以
    佐證被告自白與事實相符，堪以採信。被告犯行洵堪認定，
    應依法論科。
三、而按觀察、勒戒或強制戒治執行完畢釋放後，5 年內再犯第
    10條之罪者，檢察官應依法追訴，毒品危害防制條例第23條
    第2 項定有明文。經查，被告前於99年間因施用毒品違反毒
    品危害防制條例案件，而有上開觀察、勒戒之執行紀錄，並
    於99年6 月21日停止處分釋放出所等情，有臺灣高等法院被
    告前案紀錄表1 份在卷可參，是被告於上開觀察勒戒執行完
    畢釋放後，5 年內再犯本件施用第一、二級毒品罪行，依前
    開法條之規定，自應依同條例第10條第1 項、第2 項論科。
四、再按海洛因、甲基安非他命分別為毒品危害防制條例第2 條
    第2 項第1 款、第2 款所定之第一級、第二級毒品，依法不
    得持有及施用，核被告所為，係犯毒品危害防制條例第10條
    第1 項之施用第一級毒品罪及同條第2 項之施用第二級毒品
    罪。其持有海洛因、甲基安非他命之低度行為，分別為施用
    之高度行為所吸收，均不另論罪。又被告上開2 次施用毒品
    犯行，雖於密接之時、地所為，然其犯意顯然各別，行為互
    異，應予分論併罰，起訴書認應被告係以一行為觸犯上開2
    罪，容有誤會，併此敘明。
五、爰審酌被告前於99年間，因施用毒品案件經送觀察、勒戒後
    而受不起訴處分，已受毒品危害防制條例對施用毒品者之寬
    典，隨後又因施用毒品經本院判處罪刑確定，應知所警惕，
    竟仍再次施用，顯見並無悔意，其施用海洛因、甲基安非他
    命行為，不惟戕害自己身心健康並嚴重危害社會風氣；兼衡
    其智識程度為高中肄業（見警詢筆錄），犯罪動機、目的、
    手段、坦承犯行之犯後態度等一切情狀，量處如主文所示之
    刑，並定應執行之刑，以資懲儆。扣案之白色粉末1 包（驗
    餘淨重0.083 公克），經送驗結果，檢出第一級毒品海洛因
    成分，有交通部民用航空局航空醫務中心99年10月12日出具
    之航藥鑑字000000 0號毒品鑑定書1 紙附卷可稽，為查獲之
    毒品，不問屬於犯人與否，應依毒品危害防制條例第18條第
    1 項前段之規定宣告沒收銷燬。至上開海洛因之外包裝袋1
    個，則為被告所有，供其犯持有第一級毒品所用之物，又扣
    案之注射針筒1 支、玻璃球吸食器1 組，係供被告分別施用
    第一、二級毒品所用之物，被告自承確為其所有，爰併依刑
    法第38條第1 項第2 款規定於所宣告之主刑項下沒收之。
據上論斷，應依刑事訴訟法第273 條之1 第1 項、第299 條第1
項前段，毒品危害防制條例第10條第1 項、第2 項、第18條第1
項前段，刑法第11條、第51條第5 款、第38條第1 項第2 款，判
決如主文。
本案經檢察官黃致中到庭執行職務。
中    華    民    國   100    年    4     月    26    日
                  刑事第二庭  法  官  曹惠玲
上列正本證明與原本無異。
如不服本判決，應於判決送達後10日內敘明上訴理由，向本院提
出上訴狀 (應附繕本) ，上訴於臺灣高等法院。其未敘述上訴理
由者，應於上訴期間屆滿後20日內向本院補提理由書「切勿逕送
上級法院」。
                              書記官  蕭佩宜
中    華    民    國   100    年    4     月    27    日
附錄本案論罪科刑法條全文：
毒品危害防制條例第10條
施用第一級毒品者，處6 月以上5 年以下有期徒刑。
施用第二級毒品者，處3 年以下有期徒刑。